臺灣雲林地方法院刑事判決　　　　　　　　　　　　　九十三年度訴字第四六七號
　　公　訴　人　臺灣雲林地方法院檢察署檢察官
　　被　　　告　丁○○
右列被告因偽造文書等案件，經檢察官提起公訴（九十三年度偵緝字第一三一號），
被告就被訴事實為有罪之陳述，本院聽取當事人之意見後，裁定依簡式審判程序審理
，茲判決如左：
    主  文
丁○○共同連續行使偽造私文書，足以生損害於他人，處有期徒刑肆月，如易科罰金
，以參佰元折算壹日。如附表所示扣案之偽造「乙○○」之署押參枚、印文陸枚，均
沒收。
    事  實
一、丁○○於民國九十二年三月間某日，在台北市南松山市場側門水溝旁，見乙○○
    所遺失之中華民國身分證一張，竟為達冒用乙○○之名義詐取財物之目的，而將
    該國民身分證予以侵占入己，再於同月間於台北市某處委託不知情之業者偽刻「
    乙○○」之印章一枚，足以生損害於乙○○本人，即與綽號「阿財」之姓名年籍
    不詳之成年男子（下稱「阿財」），基於意圖為自己不法所有之概括犯意聯絡，
    連續為下列詐欺取財及行使偽造私文書之行為：
  (一)二人先於九十二年三月十二日晚間在台北市○○街夜市和信電訊股份有限公司（
    下稱和信電訊）所設置之攤位，推由「阿財」持丁○○前所拾得之乙○○國民身
    分證，冒用乙○○之名義，在如附表編號一、二之文件偽簽乙○○之署名，而偽
    造屬於私文書性質之行動電話服務申請書四份及同意書一份，並將上開偽造之文
    件交由不知情之該公司職員辦理門號而行使之，致使和信電訊承辦人員誤以為係
    乙○○本人申請行動電話門號而陷於錯誤，核發交付門號為000000000
    0號、序號0000000000000000000號之ＳＩＭ卡一張及ＤＶ
    Ｄ放影機予丁○○，足生損害於乙○○本人及和信電訊對於行動電話通信、收費
    管理之正確性。
  (二)二人再於同日晚間在台北市○○街夜市遠傳電信股份有限公司（下稱遠傳電信）
    所設置之攤位，亦由「阿財」持丁○○前所拾得之乙○○國民身分證，冒用乙○○之名義，在如附表編號三所示之文件偽簽乙○○之署名四枚，而偽造屬於私文
    書性質之行動電話暨網際網路服務申請書四份，並將該偽造之文件交由不知情之
    該公司職員辦理門號而行使之，致使和信電訊承辦人員誤以為係乙○○本人申請
    行動電話門號而陷於錯誤，核發交付門號為0000000000號、序號00
    000000000000000000號之ＳＩＭ卡一張及床頭音響予丁○○
    ，足生損害於乙○○本人及遠傳電信對於行動電話通信、收費管理之正確性。
  (三)丁○○又承前犯意，於同年月三十日在設於雲林縣斗六市○○路之「台新通訊行
    」，持乙○○之國民身分證及前所偽刻之「乙○○」印章，偽稱係乙○○之代理
    人，在如附表編號四、五所示之文件偽造乙○○之印文，而偽造屬於私文書性質
    之行動電話服務申請書四份及同意書一份，並將該偽造之文件交由台新通訊行之
    負責人丙○○辦理門號而行使之，致使丙○○誤以為係乙○○本人申請行動電話
    門號而陷於錯誤，核發交付門號為0000000000號、序號000000
    00000000000000號之ＳＩＭ卡一張及ＮＯＫＩＡ牌三三一五型號
    行動電話一支予丁○○，足生損害於乙○○本人、丙○○及台灣大哥大股份有限
    公司對於行動電話通信、收費管理之正確性。
二、案經雲林縣警察局移送臺灣雲林地方法院檢察署檢察官偵查起訴。
    理  由
一、右揭犯罪事實，迭據被告於警、偵訊及本院審理中自白不諱，核與被害人乙○○
    於警訊之指訴及證人丙○○於警、偵訊之證述相符，且有和信電訊行動電話服務
    申請書及同意書各一份、遠傳行動電話暨網際網路服務申請書一份、台灣大哥大
    股份有限公司行動電話服務申請書（一式四聯）及同意書一份附卷可資佐證。本
    件事證明確，被告犯行堪以認定。
二、核被告所為，係犯刑法第三百三十七條之侵占遺失物罪、第二百十條、二百十六
    條之行使偽造私文書罪、刑法第三百三十九條第一項之詐欺取財既遂罪。被告與
    「阿財」間，就上開犯罪事實一(一)、(二)之犯行，有犯意之聯絡及行為之分擔，均
    為共同正犯。被告偽刻乙○○之印章、由「阿財」偽造乙○○之署押及偽造乙○○文之行為，均為偽造私文書之部分行為，不另論罪；另其偽造私文書後持以行
    使，其偽造之低度行為，為行使之高度行為所吸收，應依行使論擬。被告先後多
    次行使偽造私文書、詐欺取財之犯行，時間緊接，方法相同，均係觸犯構成要件
    相同之罪，顯均係基於概括犯意為之，均應依連續犯規定論以一罪，並加重其刑
    。又其為達詐欺取財之目的，而侵占乙○○之遺失物，並行使偽造之私文書，所
    犯侵占遺失物罪、行使偽造私文書罪與詐欺取財罪間，有方法、結果之牽連關係
    ，應依刑法第五十五條後段規定，從較重之行使偽造私文書罪處斷。爰審酌被告
    因染上毒癮而犯下本案，犯罪所得不多，所生危害非鉅，被害人丙○○亦到庭表
    示願意原諒被告，被告亦自承尚有四名小孩待其扶養，其犯後始終坦承犯行，態
    度良好等一切情狀，量處如主文所示之刑，並諭知易科罰金之折算標準。又扣案
    如附表所示偽造之「乙○○」署押三枚、印文六枚，應依刑法第二百十九條之規
    定宣告沒收。另其餘附表編號一、三所偽造之「乙○○」署押各三枚，未據扣案
    ，及偽造之「乙○○」印章一枚業經被告丟棄，此為被告供承在卷，顯已滅失，
    為免日後執行之困難，爰不宣告沒收。至上開被告犯罪所得之三張行動電話ＳＩ
    Ｍ卡、ＮＯＫＩＡ三三一五型號行動電話一支、ＤＶＤ放影機、床頭音響等物，
    亦未扣案，為免將來執行之困難，亦均不另為沒收之諭知，併此敘明。
據上論斷，應依刑事訴訟法第二百七十三條之一第一項、第二百九十九條第一項前段
，刑法第二十八條、第五十六條、第二百十六條、第二百十條、第三百三十九條第一
項、第三百三十七條、第五十五條後段、第二百十九條，罰金罰鍰提高標準條例第一
條前段、第二條，判決如主文。
本案經檢察官甲○○到庭執行職務。
中      華      民      國      九十三      年      九    月    十七    日
                                        臺灣雲林地方法院刑事第四庭
                                            法  官  吳錦佳
右正本證明與原本無異。
如不服本判決，應於判決送達後十日內向本院提出上訴狀( 應附繕本 )。
                                            書記官  王淑美
中      華      民      國      九十三      年      九    月    十七    日
附錄論罪科刑法條
刑法第二百十條
偽造、變造私文書，足以生損害於公眾或他人者，處五年以下有期徒刑。
刑法第二百十六條
行使第二百十條至第二百十五條之文書者，依偽造、變造文書或登載不實事項或使登
載不實事項之規定處斷。
刑法第三百三十九條
意圖為自己或第三人不法之所有，以詐術使人將本人或第三人之物交付者，處五年以
下有期徒刑、拘役或科或併科一千元以下罰金。
以前項方法得財產上不法之利益或使第三人得之者，亦同。
刑法第三百三十七條
意圖為自己或第三人不法之所有，而侵占遺失物、漂流物或其他離本人所持有之物者
，處五百元以下罰金。
附表：
┌───┬──────────────┬─────┐
│編  號│文                        件│偽造之數量│
├───┼──────────────┼─────┤
│      │和信電訊股份有限公司行動電話│署押四枚（│
│  一  │服務申請書同意欄（一式四聯，│僅扣案一枚│
│      │扣案之文件僅一聯）          │）        │
├───┼──────────────┼─────┤
│      │和信電訊股份有限公司同意書立│署押一枚  │
│  二  │同意書人欄                  │          │
├───┼──────────────┼─────┤
│      │遠傳行動電話暨網際網路服務申│署押四枚（│
│  三  │請書同意聲明欄（一式四聯，扣│僅扣案一枚│
│      │案之文件僅一聯）            │）        │
├───┼──────────────┼─────┤
│      │台灣大哥大股份有限公司行動電│印文四枚  │
│  四  │話服務申請書申請人簽章欄（一│          │
│      │式四聯）                    │          │
├───┼──────────────┼─────┤
│  五  │台灣大哥大股份有限公司同意書│印文二枚  │
│      │立同意書人欄                │          │
└───┴──────────────┴─────┘
